臺灣新竹地方法院刑事宣示判決筆錄　　100年度審易字第251號
公　訴　人　臺灣新竹地方法院檢察署檢察官
被　　　告　劉興國
指定辯護人　本院公設辯護人周凱珍
上列被告因竊盜案，經臺灣桃園地方法院檢察署檢察官提起公訴
（99年度偵字第21747號）後，嗣經臺灣桃園地方法院以100年度
易字第77號判決管轄錯誤，移送本院審理後，由檢察官聲請本院
改依協商程序而為判決，於中華民國100年5月9日下午4時在本院
刑事第十一法庭宣示判決，出席職員如下：
　　　　　　　　　　　　　　　　　　　　　法　官　邱忠義
　　　　　　　　　　　　　　　　　　　　　書記官　劉依緹
　　　　　　　　　　　　　　　　　　　　　通　譯　邱立杰
法官起立朗讀判決主文、犯罪事實要旨、處罰條文、附記事項，
及告以上訴限制、期間並提出上訴狀之法院，且諭知記載其內容
：
一、主  文：
    劉興國犯攜帶兇器竊盜罪，累犯，處有期徒刑捌月。
二、犯罪事實要旨：
（一）劉興國前於民國92年間因竊盜案件，經臺灣高等法院以93
      年度上易字第416號判處有期徒刑1年10月確定（下稱甲案
      ）。又於93年間復因竊盜等案件，經臺灣板橋地方法院以
      93 年度易字第894號分別判處有期徒刑1 年（竊盜罪部分
      ）、4 月（贓物罪部分，下稱乙案）），嗣經被告上訴，
      其中贓物罪部分因被告撤回上訴先行確定，竊盜罪部分，
      經臺灣高等法院以93年度上易字第1930號撤銷原判決，改
      判處有期徒刑10月確定（下稱丙案）；再因竊盜案件，經
      臺灣臺北地方法院以93年度易字第1445號判處有期徒刑10
      月確定（下稱丁案），上開數罪入監接續執行，於96年 5
      月2 日縮短刑期假釋出監，所餘刑期交付保護管束，嗣因
      違反保護管束情節重大，假釋經撤銷，上乙丙丁案經臺灣
      板橋地方法院於96年11月22日以96年度聲減字第7654號裁
      定減刑並與甲案合併定應執行刑為有期徒刑2年9月確定，
      經移送檢察官執行，執行檢察官於重新核算後，因毋庸指
      揮執行而於97年3月25日予以行政報結。
（二）詎其仍不知悔改，復意圖為自己不法所有之竊盜犯意，於
      99年3月10日下午3時40分許，在新竹縣竹北市○○○街 1
      號前，持客觀上可為兇器之螺絲扳手（未扣案，被告供稱
      已丟棄滅失），竊取洪炳榮所有置於該處之自用小客車之
      D8-6227號之車牌2面，得手後將之換掛於其向友人借用之
      汽車上，嗣劉興國於99年3月11日下午3時25分許，以上述
      換掛車牌之汽車載運1 批廢百鐵至臺中縣豐原市○村路之
      宇峻資源回收場銷售時，由回收業者登記出賣人之載運車
      牌號碼，並請劉興國捺印指紋於登記簿上，為臺中縣警察
      局豐原分局警員執行查緝贓物案件時，清查資源回收業者
      之買賣登記簿，發現上開車牌為登記失竊之物，並將該登
      記簿上簽名者之指紋送鑑定後循線查獲上情。
（三）案經臺中縣警察局豐原報請臺灣臺中地方法院檢察署呈請
      臺灣高等法院檢察署令轉臺灣桃園地方法院檢察署檢察官
      偵查起訴。
三、處罰條文：
    刑法第2條第1項前段、第321條第1項第3款（修正前）、第
    47條第1項。
四、附記事項：
（一）查被告行為後，刑法第321條於100年1 月10日修正，於同
      年1 月26日公布，並自同年1 月28日施行，修正前之法定
      刑原為「6月以上、5年以下有期徒刑」，修正後變更為「
      6月以上、5年以下有期徒刑，得併科新臺幣10萬元以下罰
      金」；比較修正前後規定，以修正前規定有利於被告，依
      刑法第2條第1項前段規定，應適用修正前之規定。
（二）累犯：按中華民國九十六年罪犯減刑條例並未規定減刑裁
      定之效力得回溯自減刑裁定確定前被告假釋出獄之日，若
      減刑裁定確定後，被告於假釋前已執行之刑期，已逾減刑
      裁定確定後之刑期，因被告已無殘刑須再予執行，其刑期
      自應以減刑裁定確定之日為其執行完畢之日。而減刑裁定
      確定之前，因被告仍處於撤銷假釋，應執行殘刑之狀態，
      必該減刑裁定確定後，始生已無殘刑而執行完畢之情形。
      至於減刑裁定確定後，移送檢察官執行，執行檢察官於重
      新核算後，因無庸執行殘刑，而予以報結，該報結日核屬
      案件之行政結案日期，自非該案件刑期之執行完畢日。又
      遇此種案件，應以該減刑裁定確定後，始生已無殘刑而執
      行完畢之情形（最高法院99年度台非字第51號判決參照）
      ，是被告如事實欄二（一）所載之甲、乙、丙、丁案接續
      執行後，於96年5月2日縮短刑期假釋出監，所餘刑期交付
      保護管束，嗣因被告違反保護管束情節重大，假釋經撤銷
      ，上乙丙丁案經臺灣板橋地方法院於96年11月22日以96年
      度聲減字第7654號裁定減刑並與甲案合併定應執行刑為有
      期徒刑2年9月確定，揆諸上開判決意旨，自應以96年11月
      22日為執行完畢日期，有臺灣高等法院前案紀錄表在卷可
      稽，足徵本件犯行係於有期徒刑執行完畢5 年內再犯本件
      有期徒刑以上之數罪，應依刑法第47條第1 項之規定論以
      累犯，並加重其刑，附此敘明。
五、協商判決除有刑事訴訟法第455 條之4 第1 項第1 款於本訊
    問程序終結前，被告撤銷協商合意或檢察官撤回協商聲請者
    ；第2 款被告協商之意思非出於自由意志者；第4 款被告所
    犯之罪非第455 條之2 第1 項所定得以協商判決者；第6 款
    被告有其他較重之裁判上一罪之犯罪事實者；第7 款法院認
    應諭知免刑或免訴、不受理者情形之一，及違反同條第2 項
    「法院應於協商合意範圍內為判決；法院為協商判決所科之
    刑，以宣告緩刑或2 年以下有期徒刑、拘役或罰金為限」之
    規定者外，檢察官與被告均不得上訴。
六、如有前項得上訴之情形，得自收受宣示判決筆錄送達之日起
    10 日內，向本院提出上訴書狀，上訴於第二審法院。
中    華    民    國    100   年    5     月     9    日
                  刑事第九庭書  記  官        劉依緹
                            法      官        邱忠義
以上筆錄正本係照原本作成。
中    華    民    國    100   年    5     月     9    日
                            書  記  官        李念純
附錄本案處罰實體法條全文：
修正前刑法第321 條：
犯竊盜罪而有左列情形之一者，處6 月以上、5 年以下有期徒刑
：
一、於夜間侵入住宅或有人居住之建築物、船艦或隱匿其內而犯
    之者。
二、毀越門扇、牆垣或其他安全設備而犯之者。
三、攜帶兇器而犯之者。
四、結夥三人以上而犯之者。
五、乘火災、水災或其他災害之際而犯之者。
六、在車站或埠頭而犯之者。
前項之未遂犯罰之。